臺灣高雄地方法院刑事判決　　　　　　　96年度易字第3209號
公　訴　人　臺灣高雄地方法院檢察署檢察官
被　　　告　甲○○
上列被告因竊盜案件，經檢察官提起公訴（96年度偵字第20303
號），本院依簡式審判程序判決如下：
    主  文
甲○○犯如附表所示之罪，各處如附表「主文」欄所示之刑，應
執行有期徒刑壹年拾月。扣案之中心衝壹支、螺絲起子壹把均沒
收。
    事  實
一、甲○○基於意圖為自己不法所有之犯意，徒手或攜帶所有客
    觀上足以對人之生命、身體、安全構成威脅，可資認定為兇
    器使用之中心衝1 支、螺絲起子1 把，分別於如附表所載犯
    罪時間、地點，以附表所示之方式，分別竊盜或毀損丙○○
    等人所有之財物，嗣於96年7 月12日3 時26分許，甲○○駕
    駛上開竊得之懸掛車牌號碼1407-XC 號之自用小客車，載運
    上開行竊工具及竊得物品，行經高雄市○○區○○街與華明
    街口，為警當場查獲，始悉上情。甲○○並於96年7 月12日
    ，在高雄市政府警察局小港分局接受警詢時，於其附表編號
    2 至5 所示犯行，尚未經有偵查權限之公務員發覺前，即主
    動供出附表編號2 至5 之竊盜犯行，自首進而接受裁判。
二、案經甲○○自首及高雄市政府警察局小港分局報告臺灣高雄
    地方法院檢察署檢察官偵查起訴。
    理  由
一、上開事實，均業據被告於本院審理時坦承不諱（本院卷第29
    頁），且被告於偵查中陳稱：其先叫溫學賢看有沒有人，再
    以所有之中心衝破壞車窗玻璃，竊取3L-4270 車內物品等語
    明確（偵卷第90頁），核與證人即被害人丙○○、丁○○、
    陳趙錦心、乙○○及戊○○分別於偵查、警詢證述被害之情
    節大致相符（偵卷第63頁至第71頁、第87頁至第91頁、警卷
    第6 頁至第14頁）；復有贓物認領保管單及照片10張等在卷
    可佐（警卷第27頁至第33頁、偵卷第95頁、第96頁），自堪
    信被告上開自白與事實相符。從而，本件事證明確，被告犯
    行堪以認定，應依法論科。
二、按刑法第321 條第1 項第3 款之攜帶兇器竊盜罪，係以行為
    人攜帶兇器竊盜為其加重條件，此所謂兇器，其種類並無限
    制，凡客觀上足對人之生命、身體、安全構成威脅，具有危
    險性之兇器均屬之，且祇須行竊時攜帶此種具有危險性之兇
    器為已足，並不以攜帶之初有行兇之意圖為必要（最高法院
    79年臺上字第5253號判例足資參照）。查被告所有供犯竊盜
    罪所用扣案之中心衝1 支、螺絲起子1 把，分別長約13 公
    分、34公分，除把柄為塑膠材質外，餘為金屬材質之事實，
    業經被告陳明在卷，且有照片在卷足憑（本院卷第37頁、警
    卷第29頁），是該中心衝及螺絲起子係客觀上足以對他人生
    命、身體、安全構成威脅，且具有危險性之兇器無訛。被告
    攜帶兇器毀損他人車窗玻璃竊盜，核其所為，係犯刑法第35
    4 條之毀損罪（附表編號2 、5 部分）及第321 條第1 項第
    3 款之加重竊盜罪（附表編號2 、3 、4 、5 部分）；另附
    表編號1 部分，係犯刑法第320 條第1 項之竊盜罪。被告甲○○與溫學賢2 人就附表編號3 、5 之犯行間，有犯意聯絡
    及行為分擔，均為共同正犯。又被告以毀損他人車窗玻璃之
    方式，同時竊取如附表編號2 、5 所示被害人2 人之財物，
    而侵害該2 人之財產監督權法益，1 行為觸犯上開2 罪，並
    同時觸犯2 加重竊盜罪，為想像競合犯，應依刑法第55條規
    定，從1 重處斷，論以攜帶兇器加重竊盜罪。至檢察官認被
    告所犯上開加重竊盜罪及毀損罪間，方法各別，行為互異，
    請求分論併罰，容有誤會，應予指明。被告所犯上開各竊盜
    罪及加重竊盜罪，犯意各別、時地互殊，應分論併罰。另按
    刑法第62條所謂自首，係以犯人在犯罪未發覺前，向該管公
    務員自承犯罪，而受法律之裁判為要件；又所謂未發覺之罪
    ，係以凡不知犯罪之事實或雖知有犯罪事實而不知犯罪之人
    為何人皆屬之。經查：被告係因犯附表編號1 竊盜罪，經高
    雄市政府警察局小港分局查獲帶回警局訊問，在高雄市政府
    警察局小港分局承辦員警張簡士賢尚未發覺附表2 至5 各罪
    之前，被告即向上開承辦員警坦承尚涉及本件附表編號2 至
    5 所示之罪等情，有被告該次警詢筆錄在卷足憑（警卷第3
    頁），揆諸前開說明，應認被告所為符合自首要件，爰各依
    刑法第62條前段規定，減輕其刑。爰審酌被告正值青年，不
    思循正當途徑取得財物，恣意竊取他人財物，殊不足取；惟
    考其犯後坦承犯行，態度尚佳，及被竊取之財物價值等一切
    情狀，各量處如附表所示之刑。至被告行竊所用之中心衝、
    螺絲起子各1 支，係被告所有且供犯罪所用之物，業據被告
    供承在卷（本院卷第38頁），依刑法第38條第1 項第2 款宣
    告沒收。另扣案之扳手2 支，無證據證明係被告所有及供犯
    罪所用之物，爰不另為沒收之諭知，併此敘明。
據上論斷，應依刑事訴訟法第273 條之1 第1 項、第299 條第1
項前段，刑法第28條、第320 條第1 項、第321 條第1 項第3款
、第354 條、第55條、第51條第5 款、第62條前段、第38條第1
項第2 款，刑法施行法第1條之1，判決如主文。
本案經檢察官庚○○到庭執行職務。
中　　華　　民　　國　　96　　年　　10　　月　　23　　日
                  刑事第十五庭  法　官  王碧瑩
以上正本證明與原本無異。
如不服本判決應於收受本判決後10日內向本院提出上訴書狀，並
應敘述具體理由，如未敘述上訴理由者，應於上訴期間屆滿後20
日內補提理由書狀於本院（均須按他造當事人之人數附繕本）「
切勿逕送上級法院」。
中　　華　　民　　國　　96　　年　　10　　月　　24　　日
　　　　　　　　　　　　　　　　書記官  蔡語珊
附表：
┌─┬────┬──────┬───┬─────┬──────┬──────────────┐
│編│ 時  間 │ 地      點 │被害人│竊得之財物│犯罪方式    │                            │
│號│        │            │或告訴│          ├──────┤      主            文      │
│  │        │            │人    │          │所犯法條    │                            │
├─┼────┼──────┼───┼─────┼──────┼──────────────┤
│1 │95年7 月│高雄市前鎮區│被害人│懸掛車牌號│徒手打開該車│甲○○犯竊盜罪，處有期徒刑肆│
│  │11日下午│佛公路附近  │丙○○│碼1407-XC │車門，以該車│月。                        │
│  │5時許   │            │      │號車牌之自│電門上所插支│                            │
│  │        │            │      │用小客車（│鑰匙發動該車│                            │
│  │        │            │      │該車實際車│，竊取前欄財│                            │
│  │        │            │      │牌號碼為  │物。        │                            │
│  │        │            │      │1991-TG） │            │                            │
│  │        │            │      │          │            │                            │
│  │        │            │      │          ├──────┤                            │
│  │        │            │      │          │刑法第320 條│                            │
│  │        │            │      │          │第1 項。    │                            │
│  │        │            │      │          │            │                            │
│  │        │            │      │          │            │                            │
├─┼────┼──────┼───┼─────┼──────┼──────────────┤
│2 │96年7 月│高雄市小港區│告訴人│車內DVD 音│持所有之中心│甲○○犯攜帶兇器竊盜罪，處有│
│  │12日凌晨│和平七路中鋼│丁○○│響1 組、面│衝打破丁○○│期徒刑伍月。扣案之中心衝壹支│
│  │2 時許  │社區內      │      │額新臺幣（│所有之車牌號│、螺絲起子壹把，均沒收。    │
│  │        │            │      │下同）38元│碼3572 -NV號│                            │
│  │        │            │      │之高速公路│自用小客車右│                            │
│  │        │            │      │回數票3張 │前車窗玻璃，│                            │
│  │        │            │      │          │上半身從車窗│                            │
│  │        │            │      │          │伸進車內，以│                            │
│  │        │            │      │          │所有之螺絲起│                            │
│  │        │            │      │          │子拔下DVD 音│                            │
│  │        │            │      │          │響，竊取前欄│                            │
│  │        │            │      │          │財物。      │                            │
│  │        │            │      │          ├──────┤                            │
│  │        │            │      │          │刑法第321 條│                            │
│  │        │            │      │          │第1 項第3 款│                            │
│  │        │            │      │          │、第354 條毀│                            │
│  │        │            │      │          │損罪。      │                            │
├─┼────┼──────┼───┼─────┼──────┼──────────────┤
│3 │96年7 月│高雄市小港區│被害人│面額40元之│由溫學賢把風│甲○○共同犯攜帶兇器竊盜罪，│
│  │12日凌晨│新豐街96號前│己○○│高速公路回│（起訴疏漏載│處有期徒刑伍月。扣案之中心衝│
│  │2 時至3 │            │      │數票5 張。│由溫學賢把風│壹支、螺絲起子壹把，均沒收。│
│  │時許    │            │      │          │），甲○○持│                            │
│  │        │            │      │          │所有之中心衝│                            │
│  │        │            │      │          │打破己○○所│                            │
│  │        │            │      │          │有之車牌號碼│                            │
│  │        │            │      │          │3L-4270 號自│                            │
│  │        │            │      │          │用小客車右前│                            │
│  │        │            │      │          │車窗玻璃，上│                            │
│  │        │            │      │          │半身從車窗伸│                            │
│  │        │            │      │          │進車內，竊取│                            │
│  │        │            │      │          │前欄財物。  │                            │
│  │        │            │      │          ├──────┤                            │
│  │        │            │      │          │刑法第321 條│                            │
│  │        │            │      │          │第1 項第3 款│                            │
│  │        │            │      │          │。          │                            │
│  │        │            │      │          │            │                            │
├─┼────┼──────┼───┼─────┼──────┼──────────────┤
│4 │96年7 月│高雄市小港區│被害人│JVC音響1組│持所有之中心│甲○○犯攜帶兇器竊盜罪，處有│
│  │12日凌晨│博學路551 號│乙○○│          │衝打破乙○○│期徒刑伍月。扣案之中心衝壹支│
│  │3 時許  │旁巷內      │      │          │持有（起訴書│、螺絲起子壹把，均沒收。    │
│  │        │            │      │          │誤載為乙○○│                            │
│  │        │            │      │          │所有）之車牌│                            │
│  │        │            │      │          │號碼XX-4147 │                            │
│  │        │            │      │          │號自用小客車│                            │
│  │        │            │      │          │右前車窗玻璃│                            │
│  │        │            │      │          │，上半身從車│                            │
│  │        │            │      │          │窗伸進車內，│                            │
│  │        │            │      │          │以所有之螺絲│                            │
│  │        │            │      │          │起子拔下JVC │                            │
│  │        │            │      │          │音響，竊取前│                            │
│  │        │            │      │          │欄財物。    │                            │
│  │        │            │      │          ├──────┤                            │
│  │        │            │      │          │刑法第321 條│                            │
│  │        │            │      │          │第1 項第3款 │                            │
│  │        │            │      │          │。          │                            │
│  │        │            │      │          │            │                            │
├─┼────┼──────┼───┼─────┼──────┼──────────────┤
│5 │96年7 月│高雄市小港區│告訴人│歌樂牌音響│由溫學賢把風│甲○○共同犯攜帶兇器竊盜罪，│
│  │12日凌晨│宏平路460 巷│戊○○│          │，甲○○持所│處有期徒刑伍月。扣案之中心衝│
│  │3 時許（│33弄33號前  │      │          │有之中心衝打│壹支、螺絲起子壹把，均沒收。│
│  │起訴書誤│            │      │          │破戊○○持有│                            │
│  │載為2 時│            │      │          │（起訴書誤載│                            │
│  │至3 時許│            │      │          │為戊○○所有│                            │
│  │）      │            │      │          │）之車牌號碼│                            │
│  │        │            │      │          │ZT-6631 號自│                            │
│  │        │            │      │          │用小客車左前│                            │
│  │        │            │      │          │車窗玻璃，上│                            │
│  │        │            │      │          │半身從車窗伸│                            │
│  │        │            │      │          │進車內，以所│                            │
│  │        │            │      │          │有之螺絲起子│                            │
│  │        │            │      │          │拔下歌樂牌音│                            │
│  │        │            │      │          │響，竊取前欄│                            │
│  │        │            │      │          │財物。      │                            │
│  │        │            │      │          ├──────┤                            │
│  │        │            │      │          │刑法第321 條│                            │
│  │        │            │      │          │第1 項第3 款│                            │
│  │        │            │      │          │、刑法第354 │                            │
│  │        │            │      │          │條毀損罪。  │                            │
└─┴────┴──────┴───┴─────┴──────┴──────────────┘
附錄法條：
刑法第320 條第1 項
意圖為自己或第三人不法之所有，而竊取他人之動產者，為竊盜
罪，處5 年以下有期徒刑、拘役或500 元以下罰金。
刑法第321條第1項第2款、第3款。
犯竊盜罪而有左列情形之一者，處6 月以上、5 年以下有期徒刑
：
　一  於夜間侵入住宅或有人居住之建築物、船艦或隱匿其內而
      犯之者。
　二  毀越門扇、牆垣或其他安全設備而犯之者。
　三  攜帶兇器而犯之者。
　四  結夥三人以上而犯之者。
　五  乘火災、水災或其他災害之際而犯之者。
　六  在車站或埠頭而犯之者。
前項之未遂犯罰之。
